it: Meccanismo di caricamento dell'unità ottica: Caricamento a caddy; A conchiglia; Caricamento a fessura; Caricamento dall'alto; Caricamento a vassoio; Altro
sk-SK: Mechanizmus vkladania optickej mechaniky: Zavádzanie s kazetou; Klapací mechanizmus; Štrbinové zavádzanie; Vrchné zavádzanie; Zásobníkové zavádzanie; Iné
ro-RO: Mecanism de încărcare unitate optică: Încărcare cu sertar; Tip clapetă; Încărcare prin slot; Încărcare superioară; Încărcare cu tavă; Altele
pl: Mechanizm wkładania napędu optycznego: Załadunek na tacce; Otwierana pokrywa; Załadunek szczelinowy; Załadunek od góry; Załadunek z szuflady; Inne
pt-BR: Mecanismo de carregamento da unidade ótica: Carregamento com gaveta; Tipo concha; Carregamento por slot; Carregamento superior; Carregamento por bandeja; Outro
lt-LT: Optinio disko įkėlimo mechanizmas: Kasetės įdėjimas; Atverčiamas; Plyšio įdėjimas; Viršutinis įdėjimas; Padėklo įdėjimas; Kita
es: Mecanismo de carga de la unidad óptica: Carga con caddy; Tipo concha; Carga por ranura; Carga superior; Carga con bandeja; Otros
de: Lademechanismus des optischen Laufwerks: Caddy-Einschub; Klappgehäuse; Slot-Einschub; Oberseiten-Einschub; Schubfach-Einschub; Sonstiges
pt-PT: Mecanismo de carregamento da unidade ótica: Carregamento com caddy; Concha; Carregamento por ranhura; Carregamento superior; Carregamento com tabuleiro; Outro
vi: Cơ chế nạp ổ quang: Nạp khay; Kiểu vỏ sò; Nạp khe; Nạp trên; Nạp khay; Khác
fi: Optisen aseman latausmekanismi: Kotelo-lataus; Simpukkakuori; Ura-lataus; Ylälataus; Lokero-lataus; Muu
hu: Optikai meghajtó betöltési mechanizmusa: Kazettás betöltés; Kagylós; Réses betöltés; Felső betöltés; Tálcás betöltés; Egyéb
nb: Lastemekanisme for optisk stasjon: Kassettinnlasting; Klappskall; Spalteinnlasting; Toppinnlasting; Skuffinnlasting; Annet
ja: 光学ドライブローディングメカニズム: キャディローディング; クラムシェル; スロットローディング; トップローディング; トレイローディング; その他
da: Optisk drev-indlæsningsmekanisme: Caddy-indlæsning; Muslingeskal; Slot-indlæsning; Topindlæsning; Bakkeindlæsning; Andet
ru: Механизм загрузки оптического привода: Загрузка кассетой; Откидной механизм; Щелевая загрузка; Верхняя загрузка; Загрузка лотком; Другой
nl: Laadmechanisme optisch station: Cassette-lading; Klapdeksel; Gleuf-lading; Bovenlading; Lade-lading; Andere
zh-TW: 光碟機載入機制: 托架進片; 翻蓋式; 吸入式; 頂部進片; 托盤進片; 其他
sl-SI: Mehanizem nalaganja optičnega pogona: Vstavljanje s ploščico; Školjka; Vstavljanje v režo; Vstavljanje od zgoraj; Vstavljanje s pladnjem; Drugo
sv: Optisk enhetsladdningsmekanism: Kassettladdning; Klämskalsdesign; Slitsladdning; Toppladdning; Brickladdning; Övrigt
tr: Optik sürücü yükleme mekanizması: Kaset yüklemeli; Kapak tipli; Yuva yüklemeli; Üstten yüklemeli; Tepsi yüklemeli; Diğer
th: กลไกการโหลดไดรฟ์ออปติคัล: การใส่แบบแคดดี้; แบบฝาเปิดปิด; การใส่แบบช่อง; การใส่ด้านบน; การใส่แบบถาด; อื่นๆ
el: Μηχανισμός φόρτωσης οπτικής μονάδας: Φόρτωση με θήκη; Τύπου κλαπ; Φόρτωση με σχισμή; Φόρτωση από επάνω; Φόρτωση με δίσκο; Άλλο
ko: 광학 드라이브 로딩 메커니즘: 캐디 로딩; 클램쉘; 슬롯 로딩; 탑 로딩; 트레이 로딩; 기타
hr-HR: Mehanizam učitavanja optičkog pogona: Učitavanje s ladicom; Školjka; Učitavanje kroz prorez; Učitavanje odozgo; Učitavanje s pladnjem; Ostalo
bg-BG: Механизъм за зареждане на оптичния диск: Зареждане с носач; Тип миди; Зареждане през слот; Зареждане отгоре; Зареждане с тава; Други
cs: Mechanismus vkládání optické jednotky: Zasouvací kazeta; Sklopné víko; Štěrbinové vkládání; Vrchní vkládání; Zasouvací přihrádka; Jiné
en: Optical drive loading mechanism: Caddy-loading; Clamshell; Slot-loading; Top-loading; Tray-loading; Other
fr: Mécanisme de chargement de lecteur optique: Chargement par tiroir; Coque à clapet; Chargement par fente; Chargement par le dessus; Chargement par plateau; Autre
zh-CN: 光驱装载机制: 托架式; 翻盖式; 吸入式; 顶部装载式; 托盘式; 其他